【裁判字號】    99,上訴,844
【裁判日期】    990524
【裁判案由】    搶奪等
【裁判全文】
臺灣高等法院高雄分院刑事判決         99年度上訴字第844號
上  訴  人
即  被  告  乙○○
上列上訴人因被告搶奪等案件，不服臺灣高雄地方法院98年度訴
字第1776號中華民國99年4 月1 日第一審判決（起訴案號：臺灣
高雄地方法院檢察署98年度偵字第30204 號），提起上訴，本院
判決如下：
     主  文
上訴駁回。
     理  由
一、按不服地方法院之第一審判決而上訴者，應向管轄第二審之
    高等法院為之。上訴書狀應敘述具體理由。上訴書狀未敘述
    上訴理由者，應於上訴期間屆滿後20日內補提理由書於原審
    法院，逾期未補提者，原審法院應定期間先命補正。第二審
    法院認為上訴書狀未敘述理由或上訴有第362 條前段之情形
    者，應以判決駁回之。但其情形可以補正而未經原審法院命
    其補正者，審判長應定期間先命補正。刑事訴訟法第361 條
    、第367 條，分別定有明文。所謂不服第一審判決之具體理
    由，必係依據卷內既有訴訟資料或提出新事證，指摘或表明
    第一審判決有何採證認事、用法或量刑等足以影響判決本旨
    之不當或違法，而構成應予撤銷之具體事由，始克當之（例
    如：依憑證據法則具體指出所採證據何以不具證據能力，或
    依憑卷證資料，明確指出所為證據證明力之判斷如何違背經
    驗、論理法則）；倘僅泛言原判決認定事實錯誤、違背法令
    、量刑失之過重或輕縱，而未依上揭意旨指出具體事由，或
    形式上雖已指出具體事由，然該事由縱使屬實，亦不足以認
    為原判決有何不當或違法者（例如：對不具有調查必要性之
    證據，法院未依聲請調查亦未說明理由，或援用證據不當，
    但除去該證據仍應為同一事實之認定），皆難謂係具體理由
    ，俾與第二審上訴制度旨在請求第二審法院撤銷、變更第一
    審不當或違法之判決，以實現個案救濟之立法目的相契合，
    並節制濫行上訴（最高法院97年度臺上字第892 號判決參照
    ）。是以上訴人之上訴書狀或補提之上訴理由書，雖有敘述
    上訴理由，惟並未具體敘述第一審判決有上述違法、不當情
    形，即與未敘述具體理由無異，其所為上訴，即不符合上訴
    之法定要件。
二、原審判決上訴人即被告乙○○共同犯搶奪罪，共5 罪，均累
    犯，各處有期徒刑1 年；又共同犯搶奪未遂罪，累犯，處有
    期徒刑6 月；又共同犯非法由自動付款設備取財罪，累犯，
    處有期徒刑4 月，並定應執行刑為有期徒刑5 年，上訴人不
    服原審判決而提起上訴，上訴意旨略以: 原審量刑過重，上
    訴人對於犯行均自始坦承，配合偵辦，足認犯罪後態度良好
    ，懇請體諒上訴人之犯罪手段、品行、犯後態度，被查獲時
    對犯行均坦承不諱，爰提起上訴，請求從輕量刑，給予改過
    自新之機會云云。
三、原判決依憑被告之自白、證人即被害人己○○、甲○○、丙
    ○○、戊○○、丁○○等人於警詢、偵訊中之指述，翻拍照
    片、高雄縣政府岡山分局扣押筆錄、扣押物品目錄表等，認
    定被告有共同搶奪既遂、共同搶奪未遂、共同非法由自動付
    款設備取財罪之犯行，經核原審認事用法，尚無不當，量刑
    亦在法定刑度之內，從形式上觀之，原判決並無違法不當。
    又按，刑之量定，為求個案裁判之妥當性，法律賦予法院裁
    量之權。量刑輕重，屬為裁判之法院得依職權自由裁量之事
    項，苟其量刑已以行為人之責任為基礎，並斟酌刑法第57條
    各款所列情狀，在法定刑度內，酌量科刑，如無偏執一端，
    致明顯失出失入情形，上級審法院即不得單就量刑部分遽指
    為不當或違法。原判決關於科刑之部分，已斟酌刑法第57條
    各款所列情狀，而為刑之量定之準據。經核並無量刑輕重相
    差懸殊等裁量權濫用之情形。上訴人所執上訴理由，純係對
    原判決就刑之量定已詳予說明審酌之事項，漫為爭執，應認
    其實質上未符合具體之要件。故上訴意旨，徒憑己詞，再事
    爭執，且未依卷證資料具體指明原判決前開認事或用法有何
    不當或違法情形，綜此，應認被告之上訴實質上未符合理由
    應具體之要件。依上說明，其上訴為不合法律上之程式，應
    予駁回。並不經言詞辯論為之。
四、據上論斷，應依刑事訴訟法第367 條前段、第372 條，判決
    如主文。
中    華    民    國    99    年    5     月    24    日
                  刑事第六庭    審判長法  官  王憲義
                                      法  官  邱永貴
                                      法  官  簡志瑩
以上正本證明與原本無異。
如不服本判決應於收受本判決後10日內向本院提出上訴書狀，其
未敘述上訴理由者，並得於提起上訴後10日內向本院補提理由書
狀（均須按他造當事人之人數附繕本）「切勿逕送上級法院」。
非法由自動付款設備取財罪部分不得上訴。
中    華    民    國    99    年    5     月    24    日
                                      書記官  吳新貞
附錄本判決論罪科刑法條：
中華民國刑法第325條
意圖為自己或第三人不法之所有，而搶奪他人之動產者，處6 月
以上5 年以下有期徒刑。
因而致人於死者，處無期徒刑或7 年以上有期徒刑，致重傷者，
處3 年以上10年以下有期徒刑。
第1 項之未遂犯罰之。
中華民國刑法第339條之2
意圖為自己或第三人不法之所有，以不正方法由自動付款設備取
得他人之物者，處3 年以下有期徒刑、拘役或1 萬元以下罰金。
以前項方法得財產上不法之利益或使第三人得之者，亦同。

司法院資訊處製作；財團法人民間司法改革基金會備份。
